臺灣新竹地方法院民事小額判決  
111年度竹小字第217號
原      告  蔡旭藝  
被      告  柳懿真即新竹市私立紐約國際幼兒園

上列當事人間給付違約金事件，本院於民國111年4月28日辯論終
結，判決如下：
    主  文
原告之訴駁回。
訴訟費用新臺幣壹仟元由原告負擔。
    爭執事項之理由要領
一、按當事人主張有利於己之事實者，就其事實有舉證之責任，
    民事訴訟法第277條前段定有明文。民事訴訟如係由原告主
    張權利者，應先由原告負舉證之責，若原告先不能舉證，以
    證實自己主張之事實為真實，則被告就其抗辯事實即令不能
    舉證，或其所舉證據尚有疵累，亦應駁回原告之請求。（最
    高法院17年上字第917號判例意旨參照）。　　
二、查原告主張當初兩造簽合約時是年曆照加藝術照新臺幣（下
    同）1,630元，現在被告違約只拍攝年歷照，只付每位學生1
    00元之事實，業據被告所否認，被告並抗辯稱兩造約定的只
    有年曆照，沒有藝術照，原告提出之幼兒畢業紀念冊攝影承
    攬契約書影本手寫部分是被告在自己的契約書註記原告開價
    的金額後，原告拿去拍攝的，原告所持有的契約書正本沒有
    記載等情，且提出幼兒畢業紀念冊攝影承攬契約書正本（影
    本附卷）為證。揆諸上開說明，原告自應就所主張有利於己
    之事實負舉證責任。經查，原告提出兩造簽定之幼兒畢業紀
    念冊攝影承攬契約書、幼兒年曆照攝影承攬契約書影本確均
    僅約定承攬之標的為幼兒年歷照100元，並無年曆照加藝術
    照1,630元及違約金之約定，且比對原告提出之幼兒畢業紀
    念冊攝影承攬契約書影本手寫文字部分確與被告提出之幼兒
    畢業紀念冊攝影承攬契約書手寫文字完全相同，亦堪認被告
    上開所辯，應確係屬實，堪足採信。據此，原告起訴主張權
    利，然不能舉證證實自己主張之事實為真實，即屬不能採信
    。從而，原告依契約之法律關係請求被告給付違約金新臺幣
    （下同）60,000元，及自起訴狀繕本送達翌日起至清償日止
    按年息5%計算之利息，即非有據，為無理由，應予駁回。
中    華    民    國   111    年    5     月    12    日
                  新竹簡易庭    法  官  汪銘欽
以上正本係照原本作成。
如對本判決上訴，非以其違背法令為理由不得為之，且須於判決
送達後二十日內以上訴狀記載上訴理由向本院提出上訴狀。如委
任律師提起上訴者，應一併繳納上訴審裁判費。
中    華    民    國   111    年    5     月    12    日
                                書記官  周育瑜
附錄：
一、民事訴訟法第436條之18第1項：
    （小額訴訟程序）判決書得僅記載主文，就當事人有爭執事
    項，於必要時得加記理由要領。
二、民事訴訟法第436條之24第2項：
    對於小額程序之第一審裁判上訴或抗告，非以其違背法令為
    理由，不得為之。
三、民事訴訟法第436條之25：
    上訴狀內應記載上訴理由，表明下列各款事項：
    (一)原判決所違背之法令及其具體內容。
    (二)依訴訟資料可認為原判決有違背法令之具體事實。